臺灣新北地方法院刑事判決
111年度訴字第940號
公  訴  人  臺灣新北地方檢察署檢察官
被      告  高銘宏


上列被告因偽造文書等案件，經檢察官提起公訴（110年度偵字
第39342號），本院判決如下：
    主  文
高銘宏犯行使偽造準私文書罪，處有期徒刑參月，如易科罰金，
以新臺幣壹仟元折算壹日，未扣案之犯罪所得新臺幣肆仟元沒收
，於全部或一部不能沒收或不宜執行沒收時，追徵其價額；又犯
行使偽造準私文書罪，處有期徒刑肆月，如易科罰金，以新臺幣
壹仟元折算壹日，未扣案之犯罪所得新臺幣參萬元沒收，於全部
或一部不能沒收或不宜執行沒收時，追徵其價額；又犯行使偽造
準私文書罪，處有期徒刑伍月，如易科罰金，以新臺幣壹仟元折
算壹日，未扣案之犯罪所得新臺幣捌萬元沒收，於全部或一部不
能沒收或不宜執行沒收時，追徵其價額。上開有期徒刑部分，應
執行有期徒刑玖月，如易科罰金，以新臺幣壹仟元折算壹日。
    事  實
一、高銘宏與黃礫瑩前為男女朋友關係，自民國107年5月至109
    年11月止同居於新北市○○區○○路0段00巷0號9樓（下稱與黃
    礫瑩同居處），高銘宏明知黃礫瑩並未同意或授權其使用黃
    礫瑩名下如附表一至三「遭盜刷信用卡」欄所示3張信用卡
    ，竟意圖為自己不法所有，基於詐欺得利及行使偽造準私文
    書等犯意，以不詳方式取得上開3張信用卡資料後，分別為
    下列行為：
  ㈠接續於附表一編號1、2「消費時間」欄所示時間，在與黃礫
    瑩同居處透過網際網路，使用帳號「jack88344」（下稱本
    案手遊帳號）登入手機遊戲斗羅大陸（下稱斗羅大陸，由優
    勢領航科技有限公司【下稱優勢公司】代理），向37GAMES
    購買如附表一編號1、2「消費金額」欄所示價值之遊戲點數
    ，並輸入黃礫瑩附表一「遭盜刷信用卡」欄所示信用卡之卡
    號、授權碼及有效年月等資料，偽造不實之網路刷卡消費電
    磁紀錄，以網路授權付款之方式，將前開網路刷卡消費電磁
    紀錄之準私文書傳輸上網，而行使前開準私文書，使台新國
    際商業銀行（下稱台新銀行）誤信為黃礫瑩本人授權網路刷
    卡，認交易完成並予先行付款，致生損害於黃礫瑩及台新銀
    行。
  ㈡接續於附表二編號1至10「消費時間」欄所示時間，在與黃礫
    瑩同居處透過網際網路，使用智冠科技股份有限公司（下稱
    智冠公司）營運之MyCard金流系統，購買如附表二編號1至1
    0「消費金額」欄所示價值之MyCard點數，並輸入黃礫瑩附
    表二「遭盜刷信用卡」欄所示信用卡之卡號、授權碼及有效
    年月等資料，偽造不實之網路刷卡消費電磁紀錄，以網路授
    權付款之方式，將前開網路刷卡消費電磁紀錄之準私文書傳
    輸上網，而行使前開準私文書，使中國信託商業銀行（下稱
    中信銀行）誤信為黃礫瑩本人授權網路刷卡，認交易完成並
    予先行付款，致生損害於黃礫瑩及中信銀行，高銘宏再將所
    購買點數儲值至本案手遊帳號內。
  ㈢接續於附表三編號1至5「消費時間」欄所示時間，在與黃礫
    瑩同居處透過網際網路，使用黃礫瑩之電子郵件帳號「caro
    line7310000000il.com」登入智冠公司營運之MyCard網站，
    購買如附表三編號1至5「消費金額」欄所示價值之MyCard點
    數，並輸入黃礫瑩附表三「遭盜刷信用卡」欄所示信用卡之
    卡號、授權碼及有效年月等資料，偽造不實之網路刷卡消費
    電磁紀錄，以網路授權付款之方式，將前開網路刷卡消費電
    磁紀錄之準私文書傳輸上網，而行使前開準私文書，除其中
    附表三編號4因不明原因交易失敗而詐欺得利未遂外，其餘
    均使元大商業銀行（下稱元大銀行）誤信為黃礫瑩本人授權
    網路刷卡，認交易完成並予先行付款，致生損害於黃礫瑩及
    元大銀行，高銘宏再將所購買點數儲值至本案手遊帳號內。
二、案經黃礫瑩訴由臺灣新北地方檢察署檢察官偵查起訴。
    理  由
一、程序部分：
  ㈠按被告以外之人於審判外之言詞或書面陳述，除法律有規定
    者外，不得作為證據，刑事訴訟法第159條第1項定有明文。
    又被告以外之人於審判外之陳述，雖不符刑事訴訟法第159
    條之1至第159條之4之規定，而經當事人於審判程序同意作
    為證據，法院審酌該言詞陳述或書面陳述作成時之情況，認
    為適當者，亦得為證據；當事人、代理人或辯護人於法院調
    查證據時，知有同法第159條第1項不得為證據之情形，而未
    於言詞辯論終結前聲明異議者，視為有前項之同意，刑事訴
    訟法第159條之5規定甚明。查本件認定事實所引用被告高銘
    宏以外之人於審判外之言詞或書面陳述，雖屬傳聞證據，惟
    檢察官及被告於言詞辯論終結前，均未主張有刑事訴訟法第
    159條第1項不得為證據之情形，本院審酌此等證據作成時之
    情況，並無違法不當及證明力明顯過低之瑕疵，認以之作為
    證據應屬適當，而認該等證據資料皆有證據能力。
  ㈡至於本院所引之非供述證據部分，經查並非違法取得，亦無
    依法應排除其證據能力之情形，是依刑事訴訟法第158條之4
    規定反面解釋，應有證據能力。
二、實體部分：
    訊據被告就其與告訴人黃礫瑩曾為同居男女朋友乙節固陳述
    明確，惟矢口否認有何詐欺得利及行使偽造準私文書犯行，
    辯稱：盜刷的人不是我，另我名下被用以刷卡儲值至本案手
    遊帳號之信用卡有遺失過云云。經查：
  ㈠被告與告訴人曾為男女朋友，兩人自107年5月起至109年11月
    止同居於新北市○○區○○路0段00巷0號9樓，該處只有其二人
    居住等情，業據被告於偵訊時供述明確（見109年度偵字第1
    5662號卷【下稱偵15662卷】第125、126頁），核與證人即
    告訴人於偵訊時證述相符（見偵15662卷第63頁反面、118、
    119、126頁）。又告訴人申辦如附表一至三「遭盜刷信用卡
    」欄所示之信用卡，遭以事實欄一㈠至㈢所示方式盜刷等情，
    經告訴人於警詢、偵訊時證述明確（見偵15662卷第7至8-3
    、63頁反面），並有告訴人台新銀行信用卡爭議帳款聲明書
    （見偵15662卷第22頁）、告訴人台新銀行信用卡遭盜刷時
    之交易明細表IP位址及發送簡訊紀錄（見偵15662卷第23、2
    4頁）、告訴人中信銀行信用卡冒用案聲明書（見偵15662卷
    第30頁）、告訴人中信信用卡盜刷之智冠公司交易明細（見
    偵15662卷第31至33頁）、告訴人元大銀行信用卡爭議交易
    聲明書（見偵15662卷第25頁）、告訴人元大銀行持卡人盜
    刷交易明細表及IP位址（見偵15662卷第26、27頁）、智冠
    公司就元大銀行信用卡之簽單明細表及儲值帳號明細（見偵
    15662卷第28、29頁）、MyCcard會員帳號「caroline731000
    0000il.com」之儲值資料、扣點資料及登入資料明細（見偵
    15662卷第46至48頁）、優勢公司提供帳號「jack88344」於
    108年7月及108年8月之平台儲值紀錄清單（見偵15662卷第6
    8至70頁，訴字卷第67、69頁）等在卷可稽，且為被告所不
    爭執。上開事實均堪認定。
  ㈡依智冠公司110年3月30日函所附本案手遊帳號之信用卡交易
    明細所示（見偵15662卷第102頁表格編號1至3、103頁表格
    編號13），本案手遊帳號除曾以告訴人信用卡盜刷儲值外，
    亦曾於同一期間以被告申辦之聯邦商業銀行（下稱聯邦銀行
    ）卡號0000000000000000號信用卡及國泰世華商業銀行（下
    稱國泰世華銀行）卡號0000000000000000號信用卡刷卡儲值
    至同一帳號，此有聯邦銀行110年5月6日函暨附件消費明細
    （見偵15662卷第113、114頁）、國泰世華銀行信用卡作業
    部110年4月29日函暨附件消費明細表（見偵15662卷第110、
    111頁）等在卷可佐，足見持用被告上開聯邦銀行信用卡及
    國泰世華信用卡進行前述刷卡消費者，與盜刷告訴人本案信
    用卡儲值至本案手遊帳號者，應為同一人無訛。又被告上開
    聯邦銀行信用卡未曾掛失（見訴字卷第47頁聯邦銀行111年1
    0月13日函），且儲值至本案遊戲帳戶之3筆交易中，其中1
    筆用戶手機號碼為「0000000000」（見偵15662卷第102頁）
    ，此與被告於警詢時提供予警方之電話號碼相同（見審訴卷
    第93頁）；至被告上開國泰世華銀行信用卡雖曾掛失，然係
    於本案發生後8個月始因與本案無關之盜刷辦理掛失（見訴
    字卷第49、51頁國泰世華銀行111年10月13日函與附件），
    可見被告從未就儲值至本案手遊帳號之刷卡消費，以遭盜刷
    為由向發卡銀行提出異議，則該等儲值應係由被告本人所為
    。依此，附表一至三所示盜刷信用卡行為所儲值之手遊帳號
    ，既與被告本人以自己名下信用卡刷卡儲值之手遊帳號為同
    一帳號，參以被告與告訴人前為男女朋友並長期同居之事實
    ，衡情被告可輕易取得告訴人信用卡資料無疑，足認如附表
    一至三所示盜刷行為確係由被告所為無訛。被告空言否認有
    盜刷行為，洵無足採。
  ㈣綜上，本案事證明確，被告否認犯行經核並不足採，被告犯
    行均堪認定，俱應依法論科。
三、論罪科刑：
  ㈠按電磁紀錄，藉機器或電腦之處理所顯示之影像或符號，足
    以為表示其用意之證明者，以文書論，此觀刑法第220條第2
    項之規定即明。利用網際網路設備連結至購物網站，輸入姓
    名及信用卡卡號等資料，偽造不實之線上刷卡繳費紀錄，以
    偽為真，向各購物網站表示刷卡消費，該當於行使偽造準私
    文書罪之構成要件。又按刑法第339條第1項、第2項分別規
    定詐欺取財罪及詐欺得利罪，前者之行為客體係指財物，後
    者則指取得債權、免除債務、延期履行債務或提供勞務等財
    物以外之財產上不法利益。是刑法第339條第2項之詐欺得利
    罪，係指以詐術取得同條第1項之物以外之其他財產上之不
    法利益，故若詐得現實之財物，即與財產上不法之利益有別
    ，應屬同條第1項之範圍。本案被告盜刷告訴人信用卡所購
    入者為遊戲點數，此非現實之財物，而係用以換取手機遊戲
    提供之相關服務，自屬刑法第339條第2項詐欺得利之範疇。
  ㈡是核被告就事實欄一㈠、㈡所為，均係犯係犯刑法第216條、第
    210條、第220條第2項之行使偽造準私文書罪，及同法第339
    條第2項之詐欺得利罪；就事實欄一㈢所為，則係犯同法第21
    6條、第210條、第220條第2項之行使偽造準私文書罪，同法
    第339條第2項之詐欺得利罪（附表三編號1至3、5部分），
    及同法第339條第2項、第3項之詐欺得利未遂罪（附表三編
    號4部分）。起訴書論罪法條欄漏列被告詐欺得利未遂部分
    罪名，應予補充。
  ㈢就被告行使偽造準私文書罪部分，其輸入信用卡卡號、授權
    碼及有效年月等資料之偽造準私文書低度行為，應為傳送上
    開準私文書而行使之高度行為所吸收，不另論罪。
  ㈣按刑法上之接續犯，就各個單獨之犯罪行為分別以觀，雖似各自獨立之行為，惟因其係出於單一之犯意，故法律上仍就全部之犯罪行為給予一次之評價，而屬單一之一罪，其部分行為如已既遂，縱後續之行為止於未遂或尚未著手，仍應論以既遂罪。被告就事實欄一㈠至㈢所為行使偽造準私文書及詐欺得利既遂、未遂等行為，各係於密接之時間、地點，以相同手法，侵害告訴人及各該發卡銀行之財產上不法利益，各行為之獨立性薄弱，依一般社會健全觀念難以強行分開，在刑法評價上，以視為數個舉動之接續施行，包括評價為法律上一行為，較為合理，應僅各論以行使偽造準私文書及詐欺得利既遂之接續犯之一罪。
  ㈤被告就事實欄一㈠至㈢所為，各係以一行為同時犯詐欺得利罪
    及行使偽造準私文書罪，皆為想像競合犯，應依刑法第55條
    規定，均從一重之行使偽造準私文書罪處斷。
  ㈥起訴書雖認被告就本案全部犯行僅需論以接續犯之一罪，然
    被告就事實欄一㈠、㈡、㈢所為係分別盜刷告訴人不同之信用
    卡，各侵害不同發卡銀行之財產法益，且被告盜刷之方式各
    有不同，時間上亦屬清晰可分，應係基於不同犯罪決意而為
    之數行為，其犯意各別，行為互殊，應予分論併罰。
  ㈦爰審酌被告利用與告訴人同居之機會，竟盜刷告訴人多張信
    用卡，致生損害於告訴人及各發卡銀行，顯然欠缺尊重他人
    財產法益之觀念，實屬不該；兼衡各發卡銀行因墊付被告盜
    刷款項而損失之款項數額，被告迄未就其行為所生損害進行
    賠償之犯後態度，高職畢業之智識程度，從事餐飲業、無須
    撫養對象之生活狀況等一切情狀，分別量處如主文所示之刑
    ，並諭知如易科罰金之折算標準，再定其應執行刑暨諭知如
    易科罰金之折算標準，以資處罰。
四、沒收：
    按犯罪所得，屬於犯罪行為人者，沒收之；前2項之沒收，
    於全部或一部不能沒收或不宜執行沒收時，追徵其價額，刑
    法第38條之1第1項前段、第3項分別定有明文。查被告為事
    實欄一㈠、㈡、㈢所示犯行，各獲得價值4,000元、3萬元、8萬
    元之財產上利益，此為被告之犯罪所得，應依上開規定，於
    各該主文項下宣告沒收，於全部或一部不能沒收或不宜執行
    沒收時，追徵其價額。
據上論斷，應依刑事訴訟法第299條第1項前段，刑法第210條、
第216條、第220條第2項、第339條第2項、第3項、第55條、第51
條第5款、第41條第1項前段、第8項、第38條之1第1項前段、第3
項，刑法施行法第1條之1第1項，判決如主文。　
本案經檢察官陳建勳偵查起訴，由檢察官張勝傑到庭執行職務。
中　　華　　民　　國　　111 　年　　11　　月　　24　　日
                  刑事第十五庭  審判長法　官  黃湘瑩
                  
                                      法  官  梁世樺
                                      
                                      法  官  游涵歆
                  
以上正本證明與原本無異。
如不服本判決，應於判決送達後20日內敘明上訴理由，向本院提
出上訴狀（應附繕本），上訴於臺灣高等法院。其未敘述上訴理
由者，應於上訴期間屆滿後20日內向本院補提理由書「切勿逕送
上級法院」。
                                      書記官  李宥寬
中　　華　　民　　國　　111 　年　　11　　月　　24　　日
附錄本判決論罪科刑之法條：
刑法第210條
偽造、變造私文書，足以生損害於公眾或他人者，處5年以下有
期徒刑。
刑法第216條
行使第210條至第215條之文書者，依偽造、變造文書或登載不實
事項或使登載不實事項之規定處斷。
刑法第220條
在紙上或物品上之文字、符號、圖畫、照像，依習慣或特約，足
以為表示其用意之證明者，關於本章及本章以外各罪，以文書論
。
錄音、錄影或電磁紀錄，藉機器或電腦之處理所顯示之聲音、影
像或符號，足以為表示其用意之證明者，亦同。
刑法第339條
意圖為自己或第三人不法之所有，以詐術使人將本人或第三人之
物交付者，處5年以下有期徒刑、拘役或科或併科50萬元以下罰
金。
以前項方法得財產上不法之利益或使第三人得之者，亦同。
前2項之未遂犯罰之。
附表一
編號 遭盜刷信用卡 消費時間 消費金額 （新臺幣） 1 黃礫瑩台新國際商業銀行卡號0000000000000000號信用卡 108年7月16日9時24分許 2,000元 2  108年7月16日10時18分許 2,000元 合計   4,000元 
附表二
編號 遭盜刷信用卡 消費時間 消費金額 （新臺幣） 1 黃礫瑩中國信託商業銀行卡號0000000000000000號信用卡 108年8月5日4時44分許 3,000元 2  108年8月6日7時7分許 3,000元 3  108年8月7日3時50分許 3,000元 4  108年8月7日18時33分許 3,000元 5  108年8月9日4時24分許 3,000元 6  108年8月11日1時13分許 3,000元 7  108年8月13日0時27分許 3,000元 8  108年8月13日3時32分許 3,000元 9  108年8月14日2時50分許 3,000元 10  108年8月16日2時41分許 3,000元 合計   30,000元 
附表三
編號 遭盜刷信用卡 消費時間 消費金額 （新臺幣） 1 黃礫瑩元大商業銀行卡號0000000000000000號信用卡 108年8月22日5時52分許 30,000元 2  108年8月22日7時4分許 20,000元 3  108年8月22日7時20分許 20,000元 4  108年8月22日7時37分許（因不明原因交易失敗） 20,000元 （未成功） 5  108年8月22日7時38分許 10,000元 合計（交易成功部分）   80,000元